【裁判字號】    89,簡上,96
【裁判日期】    891026
【裁判案由】    贓物
【裁判全文】
臺灣彰化地方法院刑事判決                          八十九年度簡上字第九六號
    上  訴  人  臺灣彰化地方法院檢察署檢察官
    被      告  乙○○
右列上訴人因被告贓物案件，不服本院八十八年度彰簡字第七七九號八十九年四月廿
七日第一審判決（起訴書案號：八十八年度偵字第一００五七號），本院管轄第二審
合議庭自為第一審判決如左︰
    主  文
原判決撤銷。
乙○○故買贓物，處有期徒刑肆月。
    事  實
一、乙○○曾因竊盜、煙毒等罪判刑確定入監執行，於民國（以下同）八十六年一月
    廿一日假釋出監，應至八十九年九月十日期滿，尚在假釋期間，仍不知悔悟，於
    八十八年八月初，在台中縣太平市○○路○○街三十巷十一弄三號現居處，明知
    綽號「饅頭」之不詳姓名年籍男子所持有、引擎號碼９３１ＧＬＡ０９３２０號
    （原車牌為ＱＩ─七三二七號、係甲○○於八十八年七月十五日六時許，在台中
    市北屯區○○○路與文心路口處失竊）之自小客車一部，並未懸掛車牌，亦無車
    籍資料，係來路不明之贓車，竟仍以新台幣（下同）一萬元之低價，向該綽號「
    饅頭」之男子購入，而故買該贓車供己使用，並將所持有之號碼ＮＶ─二二一九
    號合法車牌懸掛於該贓車上，以避人耳目。嗣於八十八年九月十七日二十二時五
    十分許，其駕駛該贓車，在台中市○區○○路與德化街口處，為警盤檢而查獲。
二、案經台中市警察局第二分局報告台灣台中地方法院檢察署檢察官呈請台灣高等法
    院台中分院檢察署核轉臺灣彰化地方法院檢察署檢察官偵查起訴。
    理  由
一、本件公訴人係以起訴書向本院提起公訴，並非聲請簡易判決處刑，有起訴書可稽
    ，本院依法應為通常程序審理，乃原審誤為檢察官聲請而以簡易程序判決處刑，
    其程序殊有錯誤，檢察官據以上訴，非無理由，為求適法及被告之審級利益，應
    由本院撤銷原審判決（原審判決之主文與事實理由亦有矛盾而應撤銷，詳後敘）
    並自為第一審判決，合先敘明。
二、訊據被告乙○○坦承右揭時地向綽號饅頭之人收受自小客車之事實不諱，惟矢口
    否認有故買贓物犯行，辯稱：「該饅頭之人向伊借三萬元，而將車子置於伊住處
    ，說車牌被扣，要伊先將廂型車之車牌掛上，伊並不知該車係贓車」云云。經查
    ：（一）本件原車牌ＱＩ－七三二七號、引擎號碼９３１ＧＬＡ０９３２０號之
    自小客車，為甲○○於八十八年七月十五日六時許在台中市北屯區○○○路與文
    心路口失竊，係屬贓車之事實，業據被害人甲○○於警訊時指訴明確，並有車輛
    竊盜車牌失竊資料個別查詢報表查詢車輛認可資料、贓物認領保管單各一紙附卷
    可資佐證。（二）被告乙○○明知該車係贓車猶以一萬元價格故為買入乙情，亦
    據被告於警訊及偵查中一再供承在卷，且稽諸被告僅以一萬元顯然偏低之價格買
    入該價值不菲之車輛，買受時，該車並未懸掛車牌，復無車輛來源證明，諸此，
    謂其無贓物認識，孰能置信，況被告又以另車之牌照懸掛其上，俱見其為免贓車
    被查覺用以避人耳目之舉甚明，是被告所辯不知贓車云云，無非翻異飾卸之詞，
    洵非可採。事證明確，被告犯行堪以認定。
三、核被告所為，係犯刑法第三百四十九條第二項之故買贓物罪。原審據以論罪處刑
    ，固非無見，惟本件公訴人係起訴被告涉犯刑法第三百四十九條第二項之故買贓
    物罪，然原審犯罪事實及證據均引用起訴書，乃法條竟引用同條第一項，主文復
    論以收受贓物罪，致主文與事實理由顯然矛盾，上訴意旨雖未指摘及此，惟原審
    判決既有未洽，自應撤銷；又被告前曾因竊盜、煙毒等罪判刑確定入監執行，於
    八十六年一月廿一日假釋出監，應至八十九年九月十日期滿，尚在假釋期間之事
    實，有其前科資料表可參，爰審酌上情及被告犯罪之動機、方法、手段、所生危
    害暨犯後態度等一切情狀，量處如主文所示之刑，以示懲儆。
據上論斷，應依刑事訴訟法第四百五十五條之一第一項、第三項、第三百六十九條、
第二百九十九條第一項前段，刑法第三百四十九條第二項，罰金罰鍰提高標準條例第
二條，判決如主文。
本案經檢察官黃鼎鈞到庭執行職務。
中    華    民    國    八十九      年      十      月      廿六        日
                              臺灣彰化地方法院刑事第二庭
                                        審判長法官  林  欽  章
                                        法      官  林  慧  英
                                        法      官  王  鏡  明
右正本證明與原本無異。
如不服本判決，應於判決送達後十日內向本院提出上訴狀（須附繕本）。
                                        法院書記官  謝  鈴  玉
中    華    民    國      八十九      年       十一      月     一      日
刑法第三百四十九條第二項
搬運、寄藏、故買贓物或為牙保者，處五年以下有期徒刑、拘役或科或併科一千元以
下罰金。


司法院資訊處製作；財團法人民間司法改革基金會備份。
